【裁判字號】    99,易,2064
【裁判日期】    990813
【裁判案由】    傷害等
【裁判全文】
臺灣板橋地方法院刑事判決              99年度易字第2064號
公  訴  人  臺灣板橋地方法院檢察署檢察官
被      告  乙○○
            甲○○
上列被告因傷害等案件，經檢察官提起公訴（99年度調偵字第68
5 號），由本院裁定改依簡式審判程序審理，並判決如下：
    主  文
乙○○公然侮辱人，處拘役貳拾日，如易科罰金，以新臺幣壹仟
元折算壹日；又以加害自由、生命之事，恐嚇他人致生危害於安
全，處拘役伍拾日，如易科罰金，以新臺幣壹仟元折算壹日。應
執行拘役陸拾日，如易科罰金，以新臺幣壹仟元折算壹日。
甲○○傷害人之身體，處有期徒刑參月，如易科罰金，以新臺幣
壹仟元折算壹日。
    事  實
一、乙○○係位於臺北縣永和市○○○路○ 段56號6 樓（台大綠
    灣社區）之住戶，甲○○則係該社區與大文山保全股份有限
    公司（下簡稱大文山保全公司）簽約所聘請之保全人員，詎
    乙○○於民國98年8 月22日18時30分許，因不滿甲○○堅持
    要求其將停放在該社區大樓機車出入口前之車輛立即駛離，
    以免妨礙該社區住戶之進出，竟先基於公然侮辱之犯意，在
    該社區一樓大廳內，以「老屁股、老逼樣、看門狗」等不雅
    言語辱罵甲○○，隨後又基於恐嚇之犯意，在上開同一地點
    以「要找出你地址、玩死你」等言語加以恫嚇，使甲○○心
    生畏懼，致生危害於安全，甲○○聞言後忿忿不平，於同日
    21 時 許，適見乙○○返回到該社區一樓大廳內之時，竟基
    於傷害之犯意，自警衛室取出大文山保全公司所有交予其職
    務上配用之伸縮三節警棍1 支後，旋即持該警棍毆打乙○○
    之頭部等身體各處，致乙○○受有頭部外傷、頭皮之開放性
    傷口、兩側上肢、肘、前臂及腕之表淺損傷、兩側大腿之表
    淺損傷及瘀傷等傷害，嗣經警方據報後趕往現場處理，並扣
    得上開伸縮三節警棍1 支，始循線查悉上情。
二、案經甲○○、乙○○訴由臺北縣政府警察局永和分局報告臺
    灣板橋地方法院檢察署檢察官偵查起訴。
    理  由
一、上開犯罪事實，業據被告乙○○、甲○○於本院審理時坦承
    不諱，除互核大致相符之外，並經在場證人邱益農、陶世瑋
    分別於警詢時及偵查中指證明確，此外復有監視錄影光碟2
    片、監視器翻拍照片17張、頭部受傷照片3 張及乙○○受傷
    之診斷證明書2 張附卷，以及扣案之伸縮三節警棍1 支可資
    佐證，足認被告2 人自白與事實相符，是以本件事證明確，
    被告乙○○、甲○○上開犯行均堪以認定，應依法論科。
二、核被告乙○○所為，係犯刑法第309 條之公然侮辱罪、第30
    5 條之恐嚇罪；被告甲○○所為，則係犯刑法第277 條第1
    項之傷害罪。又被告乙○○所犯上開2 罪之間，犯意各別，
    行為互異，應予分論併罰之。爰審酌被告乙○○先前有酒後
    駕車公共危險之前科紀錄；被告甲○○先前亦有偽造文書之
    前科紀錄，素行尚可，惟其2 人僅因社區大樓前停放車輛之
    細故，即由一方出言辱罵、恐嚇，另一方不甘示弱，亦持警
    棍加以毆打，惡性不輕，復參酌其各自犯罪動機、目的、手
    段、對他人所造成損害之程度、危害社區公共安寧之情節，
    以及其2 人於本院審理時均已據實坦承犯行，惟迄未能達成
    和解之犯後態度等一切情狀，各量處如主文所示之刑，並均
    諭知易科罰金之折算標準，以及就被告乙○○部分定其應執
    行之刑，以資儆懲。至扣案之伸縮三節警棍1 支，雖係被告
    甲○○持以毆打傷害被告乙○○之物，惟屬於大文山保全公
    司所有配發予保全人員使用之物，並非被告甲○○個人所有
    之物，爰不予宣告沒收，併此敘明。
三、末按「除被告所犯為死刑、無期徒刑、最輕本刑為3 年以上
    有期徒刑之罪或高等法院管轄第1 審案件者外，於前條第1
    項程序進行中，被告先就被訴事實為有罪之陳述時，審判長
    得告知被告簡式審判程序之旨，並聽取當事人、代理人、辯
    護人及輔佐人之意見後，裁定進行簡式審判程序。」刑事訴
    訟法第273 條之1 定有明文。查本件被告乙○○、甲○○所
    犯上開刑法第305 條、第309 條及第277 條第1 項之罪，其
    法定刑均非最輕本刑為3 年以上有期徒刑之罪，且被告2 人
    於本院99年7 月29日準備程序進行中，復就被訴之事實為有
    罪之陳述，經告以簡式審判程序之旨，被告2 人及公訴人對
    於本件改依簡式審判程序審理亦均表示同意，是本院即依前
    揭刑事訴訟法規定，裁定本件進行簡式審判程序，附此敘明
    。
據上論斷，應依刑事訴訟法第273之1第1項、第299條第1項前段
，刑法第277 條第1 項、第305 條、第309 條、第41條第1 項前
段、第51條第6 款，刑法施行法第1 條之1 ，判決如主文。
本案經檢察官張瑞玲到庭執行職務。
中    華    民    國    99    年    8     月    13    日
                          刑事第十八庭
                                法  官  楊仲農
上列正本證明與原本無異。
如對本判決不服，應於送達後10日內，向本院提出上訴狀（應抄
附繕本）告訴人或被害人如對於本判決不服者，應具備理由請求
檢察官上訴，其上訴期間之計算係以檢察官收受判決正本之日期
為準。
                                書記官  陳香君
中    華    民    國    99    年    8     月    18    日
附錄法條全文：
中華民國刑法第305條：
 (恐嚇危害安全罪)
以加害生命、身體、自由、名譽、財產之事，恐嚇他人致生危
害於安全者，處二年以下有期徒刑、拘役或三百元以下罰金。
中華民國刑法第309條
（公然侮辱罪）
公然侮辱人者，處拘役或 3 百元以下罰金。
以強暴犯前項之罪者，處 1 年以下有期徒刑、拘役或 5 百元以
下罰金。
中華民國刑法第277條
（普通傷害罪）
傷害人之身體或健康者，處 3 年以下有期徒刑、拘役或 1 千元
以下罰金。
犯前項之罪因而致人於死者，處無期徒刑或 7 年以上有期徒刑
；致重傷者，處 3 年以上 10 年以下有期徒刑。

司法院資訊處製作；財團法人民間司法改革基金會備份。
